最高法院刑事判決　　　　　　　　　　　　　　　　八十七年度台上字第六一八號
　　上　訴　人　甲○○
右上訴人因妨害兵役案件，不服台灣高等法院中華民國八十六年十月二十四日第二審
判決（八十六年度上訴字第四四四三號，起訴案號：台灣板橋地方法院檢察署八十六
年度偵字第一九九五號），提起上訴，本院判決如左：
    主  文
上訴駁回。
    理  由
按刑事訴訟法第三百七十七條規定：上訴於第三審法院，非以判決違背法令為理由，
不得為之。是提起第三審上訴，應以原判決違背法令為理由，係屬法定要件，且必須
依據卷內資料為具體之指摘，並足據以辨認原判決已具備違背法令之形式，始屬相當
。本件原判決維持第一審論處上訴人意圖避免常備兵之徵集，而應受徵集，無故逾入
營期限五日罪刑之判決，業已明所憑之證據及認定之理由。對於上訴人辯稱：上訴
人雖經指定應於民國八十五年十一月四日入營服常備兵役，但上訴人因罹患氣胸病症
，已於指定入營日期前之八十五年十一月二日向台北縣政府申請緩召，並無妨害兵役
之犯行等語，則以上訴人經徵兵檢查，於八十年一月十八日因氣胸病症，初、複檢判
定為乙等體位；八十二年十一月上訴人再以同一氣胸病症申請複檢，經三軍總醫院檢
查後，八十三年一月二十八日中央審查判定為戊等體位；隔年八十四年三月六日至三
軍總醫院檢查，中央審查判定為乙等體位；上訴人一再不服審查結果，八十五年四月
陳情再申請複檢，臺北縣政府受理後，於八十五年五月二十七日安排至三軍總醫院接
受複檢，八十五年七月中央審查結果，仍維持原判乙等體位，臺北縣政府遂依規定於
八十五年十一月四日空軍六五二梯次徵集上訴人入營等情，有臺北縣政府八十六年五
月十四日八六北府兵二字第一七三八六四號函一紙在卷足憑，且依上訴人或其父林英
郎所提答辯狀、訴願書、陳情書、呈報書、存證信函等內容觀之，上訴人對於其上述
歷次體檢過程，最後經中央審查結果仍判定為乙等體位等情知之甚詳，乃竟再三以同
一原因，不應常備兵之徵集，難謂係正當理由，顯有避免徵集之意圖，因認其所辯為
卸責之詞，不足採信，亦已依據調查之結果，詳予指駁。經核原判決取捨證據及認定
事實，與一般之證據法則及論理法則並無不合；且從形式上觀察，亦無適用法則不當
之違背法令情形。上訴意旨仍執陳詞否認犯罪，而為事實上之爭辯，並就原審採證認
事職權之行使及原判決已明白論斷之事項，任意指摘，難謂已符合首揭法定上訴第三
審之要件。又按上訴人之父林英郎向台北縣政府陳情免除上訴人之兵役，未經獲准，
而提起訴願，再訴願及行政訴訟一案，雖尚未確定，惟此並非兵役法第三十六條所定
得予緩徵之法定理由，原審縱未斟酌說明，亦無違法可言，執為指摘，仍非適法之第
三審上訴理由。其上訴違背法律上之程式，應予駁回。
據上論結，應依刑事訴訟法第三百九十五條前段，判決如主文。
中      華      民      國    八十七    年      二      月     十九     日
                              最高法院刑事第六庭
                                  審判長法官  黃  劍  青
                                        法官  劉  敬  一
                                        法官  林  增  福
                                        法官  邵  燕  玲
                                        法官  張  清  埤
      右正本證明與原本無異
                                              書  記  官
中      華      民      國    八十七    年      二      月     二十四   日
